臺灣高等法院高雄分院刑事判決　　　　　　　　　九十一年度交上易字第一九三號
　　上訴人
　　即被告　甲○○
右上訴人因被告過失致死案件，不服臺灣屏東地方法院九十年度交訴字第一五三號中
華民國九十一年六月十八日第一審判決（起訴案號：臺灣屏東地方法院檢察署九十年
度偵字第四五五○號），提起上訴，本院判決如左：
    主    文
原判決撤銷。
甲○○因過失致人於死，處有期徒刑捌月。
    事    實
一、甲○○於民國九十年五月十一日上午十時五十分許，駕駛車牌號碼ＶＯ─６４１
    ２號自用小客車，沿屏東縣九如鄉○○村○○街往北行駛，同日上午十一時許，
    途經稍不對稱且未設置交通號誌之衛武街與崁頂街交叉路口時，本應注意車前狀
    況，隨時採取必要之安全措施，並應注意汽車行駛在未劃標線之道路，應靠右行
    駛，而依當時情況，並無不能注意之情形，竟疏於注意車前狀況，而駕車靠左行
    駛，欲穿越該交叉路口，適有曾西海騎乘重型機車，由西往東，沿崁頂街直行，
    至上開交叉路口時，亦疏於車前狀況及未讓右方車先行，甲○○因而閃避不及，
    自小客車車頭撞及機車右側，致曾西海人車倒地，並受有頭部外傷併顱內出血等
    傷害，經甲○○報警並請送屏東基督教醫院急救後，仍於同年六月二十三日十三
    時許，不治死亡。甲○○於肇事後，處理警員未發覺犯罪前坦承肇事而接受裁判
    。
二、案經曾西海之子乙○○訴請臺灣屏東地方法院檢察署檢察官偵查起訴。
    理    由
一、訊據上訴人即被告（下稱被告）甲○○固坦承於右揭時、地，駕車肇事，並因而
    導致曾西海死亡，惟辯稱：車禍當時，因為我左邊有檳榔攤跟榕樹擋住視線，而
    且我看到曾西海時，我的車已經到路中央，我看到他正往左邊看，並未注意前方
    路況云云。經查，右揭犯罪事實，業據被害人之子乙○○指訴綦詳，且有如前述
    ，被告亦供承於上開時間、地點，因駕車肇事，並因而致被害人曾西海死亡等情
    ；此外，復有道路交通事故調查報告表、現場照片附卷可稽，而有如前述，被害
    人曾西海確因本件車禍而死亡，亦經檢察官督同法醫相驗屬實，製有相驗屍體證
    明書、驗斷書及勘驗筆錄在卷可稽。
二、按行車行駛時，駕駛人應注意車前狀況，隨時採取必要之安全措施；又汽車行駛
    於未劃標線之道路，應靠右行駛，道路交通安全規則第九十四條第三項、第九十
    五條前段分別定有明文。被告所辯縱令屬實，但被告駕車自應注意上述規定，而
    依卷附之道路交通事故調查報告表及現場照片所示，車禍發生地點之路況及天候
    狀況皆好，並無不能注意之情事，被告竟疏未注意車前狀況，以致肇事，其行為
    顯有過失，被告亦自承有過失在卷。而被害人騎乘機車為左方車未讓右方車先行
    ，雖亦有過失，惟仍不能因此解免被告之過失責任，臺灣省高屏澎區車輛行車事
    故鑑定委員會亦同此意見，有該會九十年十二月七日高屏澎鑑字第九○一八○三
    號函暨鑑定意見書在卷可參，是本件被告過失既至為明顯，告訴人乙○○聲請就
    上開肇事結果為覆議鑑定，已無必要；至被告另辯稱被害人曾西海無照駕駛云云
    ，亦僅涉及被害人曾西海是否違反行政規則，核與被告就本件車禍發生有無過失
    無關，併此敘明。又被害人曾西海之死亡既因本件車禍致頭部外傷併顱內出血死
    亡，則其等死亡與被告之過失行為間顯有相當因果關係，被告自應負過失致人於
    死罪責，本件事證明確，被告犯行堪以認定。
三、核被告所為，係犯刑法第二百七十六條第一項之過失致人於死罪。被告於肇事後
    ，未被有偵查權限之機關發覺前，即主動報案，並接受審判，業據被告供承在卷
    ，並經告訴人乙○○於警訊陳稱：到現場已有員警在處理等情在卷，被告係對於
    未發覺之犯罪自首而接受裁判，應依刑法第六十二條之規定減輕其刑。
四、原審論處被告罪刑，固非無見，惟查，被告於犯罪未被發覺前向警察機關自首，
    原判決於理由欄中雖以敘及，但於事實欄卻疏未為此認定，尚有未洽。被告上訴
    意旨指摘原判決不當，雖無理由，但原判決既有上開可議之處，仍無可維持，應
    將之撤銷改判。爰審酌被告犯罪後雖坦認犯行，態度良好，惟被告犯罪所造成被
    害人死亡，所生損害甚鉅，且迄未與被害人家屬達成和解，賠償被害人家屬民事
    損失，及就本件車禍之發生之過失程度等一切情狀，量處如主文所示之刑。
據上論斷，應依刑事訴訟法第三百六十九條第一項前段、第三百六十四條、第二百九
十九條第一項前段，刑法第二百七十六條第一項、第六十二條，罰金罰鍰提高標準條
例第一條前段，判決如主文。
本案經檢察官方娜蓉到庭執行職務
中       華       民       國     九十一    年    九     月     十八    日
                              臺灣高等法院高雄分院刑事第一庭
                                  審判長法官  曾永宗
                                        法官  郭玫利
                                        法官  邱永貴
右正本證明與原本無異。
不得上訴。
                                  法院書記官  梁雅華
中    華    民    國      九十一      年      九      月    十九    日
附錄：本判決論罪科刑法條：
刑法第二百七十六條第一項：
因過失致人於死者，處二年以下有期徒刑、拘役或二千元以下罰金。
